臺灣臺中地方法院刑事判決
                                     109年度訴字第2308號
公  訴  人  臺灣臺中地方檢察署檢察官
被      告  康成茜


上列被告因傷害等案件，經檢察官提起公訴（109年度偵字第154
43號），本院判決如下：
    主    文
康成茜犯公然侮辱罪，處罰金新臺幣肆仟元，如易服勞役，以新
臺幣壹仟元折算壹日。又犯傷害罪，處拘役貳拾日，如易科罰金
，以新臺幣壹仟元折算壹日。
    犯罪事實
一、康成茜與羅志論、羅志論之女友陳珮慈係通訊軟體Line網友
    關係，於民國109年1月14日晚間10時20分許，康成茜前往羅
    志論位於臺中市○○區○○街00○00號住處，因故與羅志論、陳
    珮慈發生口角，詎康成茜竟基於公然侮辱之犯意，在前開羅
    志論住處大門前，即多數人可共見共聞之場所，對陳珮慈接
    續辱罵「幹你老母」、「幹你娘」（臺語）等語，足以貶損
    陳珮慈之人格；於衝突之過程中，康成茜為搶奪羅志論之手
    機，其可預見在搶奪手機之過程中，有可能導致羅志論因此
    受有傷害，竟仍基於傷害之不確定故意，出手抓向羅志論之
    左衣領處，而抓傷羅志論之左頸部，致其受有左頸部擦挫傷
    之傷害。嗣經員警據報前往現場處理，始查獲上情。
二、案經羅志論、陳珮慈訴由臺中市政府警察局東勢分局報告臺
    灣臺中地方檢察署檢察官偵查起訴。
    理    由
壹、證據能力部分：
　　按刑事訴訟法第159條之5規定：「被告以外之人於審判外之
    陳述，雖不符前4條之規定，而經當事人於審判程序同意作
    為證據，法院審酌該言詞陳述或書面陳述作成時之情況，認
    為適當者，亦得為證據。當事人、代理人或辯護人於法院調
    查證據時，知有第159條第1項不得為證據之情形，而未於言
    詞辯論終結前聲明異議者，視為有前項之同意」，其立法意
    旨在於傳聞證據未經當事人之反對詰問予以核實，原則上先
    予排除，惟若當事人已放棄詰問或未聲明異議，基於證據資
    料愈豐富，愈有助於真實發現之理念，且強化言詞辯論原則
    ，法院自可承認該傳聞證據例外擁有證據能力。查本判決下
    列所引用未符合刑事訴訟法第159條之1至第159條之4規定之
    傳聞證據，業經本院於審理時當庭直接提示而為合法之調查
    ，且檢察官、被告康成茜均未於言詞辯論終結前聲明異議（
    見本院卷第61、121至123頁），本院審酌前開證據作成或取
    得之狀況，並無非法或不當取證之情事，且與待證事實具有
    關連性，認為以之作為證據應屬適當，揆諸上開規定，自均
    具有證據能力。又本判決下列所引用之其餘非供述證據，並
    無證據證明係實施刑事訴訟程序之公務員因違背法定程序所
    取得，依同法第158條之4規定之反面解釋，亦均具有證據能
    力。
貳、實體部分
一、訊據被告固坦承有於上揭時、地與告訴人羅志論、陳珮慈發
    生爭執，並坦認公然侮辱犯行，然矢口否認有何傷害犯行，
    辯稱略以：依監視器畫面可以看到我只有抓住告訴人羅志論
    之衣領，我並沒有傷害告訴人羅志論云云。
二、認定犯罪事實所憑之證據及理由： 　
(一)就公然侮辱部分：
　　訊據被告對於公然侮辱部分，業於本院準備及審理程序時均
    坦承不諱（見本院卷第58至60、120、124頁），核與告訴人
    陳珮慈於警詢、偵訊時、證人羅志論於警詢時證述之情節大
    致相符（見偵卷第31至36、62頁），並有員警職務報告、臺
    灣臺中地方檢察署檢察官勘驗筆錄（見偵卷第25、69頁）、
    案發現場監視器錄影畫面截圖（見核交字卷第13至15頁）、
    本院110年1月26日勘驗筆錄（見本院卷第59至60頁）等在卷
    可稽，足徵被告前揭自白與事實相符。
(二)就傷害部分：
 1、上揭犯罪事實，業據告訴人羅志論於警詢、偵訊時證述其於
    109年1月14日晚間，遭被告欲搶奪其手機時以手將其抓傷等
    情明確（見偵卷第27至28、35至36、62頁），核與證人陳珮
    慈於警詢時亦證述案發當日晚間，被告因欲搶奪告訴人羅志
    論手機時以手將告訴人羅志論抓傷等語相合（見偵卷第31至
    32、37至38頁）。且經本院於準備程序時當庭勘驗卷附案發
    現場監視器錄影畫面，可見被告確有出手拉住告訴人羅志論
    左衣領處之事實（見本院卷第60頁），核與告訴人提出之診
    斷證明書記載其傷勢為左頸部擦挫傷之受傷部位相合（見偵
    卷第43頁），足認告訴人羅志論前開指述、證人陳珮慈前揭
    證述，應屬真實，足以採信。至依東勢分局勤務指揮中心受
    理110報案紀錄單（見本院卷第73頁），可知本案係由被告
    撥打電話報警，然縱使被告此部分之主張為事實，惟此至多
    僅得證明被告與告訴人二人發生爭執後，係由被告主動撥打
    電話報警，惟尚難僅以被告事後有報警之舉動，即認被告並
    無本案傷害犯行，是尚難以前開報案紀錄，為有利被告之認
    定，附此敘明。又被告對於其近身出手搶奪羅志論手機時，
    將可能造成告訴人羅志論因此受有傷害，乃屬一般經驗法則
    可預見之情事，且被告主觀上對此亦有認識，竟不顧此節，
    仍執意為上開行為，可見告訴人羅志論縱因之受傷，亦不違
    背被告之本意。從而，被告對告訴人羅志論所受之傷害，具
    有不確定之傷害故意，堪以認定。
 2、綜上所述，被告本案傷害犯行，業據告訴人歷次指證明確，
    再佐以卷附監視器錄影畫面及告訴人診斷證明書、證人陳珮
    慈之證述等內容，均足以補強告訴人前開指述內容之真實。
    此外，復有員警職務報告、告訴人羅志論報案相關資料：臺
    中市政府警察局東勢分局永源派出所受理刑事案件報案三聯
    單、臺中市政府警察局東勢分局永源派出所受理各類案件紀
    錄表（見偵卷第25、45至47頁）、案發現場監視器錄影畫面
    截圖（見核交字卷第13至15頁）等在卷可稽。被告前開所辯
    ，不足採信。
(三)本案事證明確，被告犯行洵堪認定，應依法論科。
三、核被告所為，係犯刑法第277條第1項之傷害罪、第309條第1
    項之公然侮辱罪。就被告對告訴人陳珮慈公然侮辱部分，原
    起訴書係記載「幹你老母」而未及記載「幹你娘」部分，此
    部分應屬單純一罪，當為起訴效力所及，本院自得併予審理
    裁判，附此敘明。被告前開犯行，犯意個別，行為互殊，應
    予分論併罰。
四、爰審酌被告前無犯罪紀錄（參臺灣高等法院被告前案紀錄表
    ），素行良好，其與告訴人二人為Line網友關係，被告於10
    9年1月14日晚間10時20分許，前往告訴人羅志論住處，竟在
    該住處大門前以手抓傷告訴人羅志論之左頸部，致告訴人羅
    志論受有左頸部擦挫傷之傷害，並對告訴人陳珮慈辱罵以「
    幹你老母」、「幹你娘」等語，迄未能與告訴人二人調解成
    立、賠償損害等節；兼衡被告自述高中肄業之教育智識程度
    ，為家庭主婦兼職賣茶葉，其先生有工作，但其大兒子之前
    躁鬱症、有負債，目前還在還款中，家裡經濟不太好、入不
    敷出，其自己目前在存錢要動頸椎手術之生活狀況（見本
    院卷第125頁），被告犯後就公然侮辱部分尚能坦認犯行，
    就傷害部分則否認犯行等一切情狀，分別量處如主文所示之
    刑，並分別諭知拘役如易科罰金、罰金如易服勞役之折算標
    準。另因被告未與告訴人二人成立和解，未能取得告訴人二
    人之諒解，考量此情，本院認尚不宜給予被告緩刑之諭知，
    附此敘明。
據上論斷，應依刑事訴訟法第299條第1項前段，刑法第277條第1
項、第309條第1項、第41條第1項前段、第42條第3項前段，刑法
施行法第1條之1第1項，判決如主文。
本案經檢察官陳祥薇提起公訴，檢察官劉世豪到庭執行職務。
中　　華　　民　　國　　110 　年　　10　　月　　7 　　日
              刑事第九庭    審判長法  官  陳培維
                                  法  官  鄭永彬
                                  法  官  陳怡珊
上正本證明與原本無異。
如不服本判決應於收受判決後20日內向本院提出上訴書狀，並應
敘述具體理由；其未敘述上訴理由者，應於上訴期間屆滿後20日
內向本院補提理由書（均須按他造當事人之人數附繕本）「切勿
逕送上級法院」。
                                  書記官  吳韻聆
中　　華　　民　　國　　110 　年　　10　　月　　7 　　日
附錄本案論罪科刑法條：
中華民國刑法第277條
傷害人之身體或健康者，處5年以下有期徒刑、拘役或50萬元以
下罰金。
犯前項之罪，因而致人於死者，處無期徒刑或7年以上有期徒刑
；致重傷者，處3年以上10年以下有期徒刑。
中華民國刑法第309條
公然侮辱人者，處拘役或9 千元以下罰金。
以強暴犯前項之罪者，處1 年以下有期徒刑、拘役或1 萬5 千元
以下罰金。